臺灣高雄地方法院民事裁定　　　　　　　110年度聲字第185號
聲　請　人　朱鑫華　
　　　　　　高雅蘭　
　　　　　　朱文琦　
共　　　同
代　理　人　王崇宇律師
相　對　人　中租迪和股份有限公司

法定代理人　陳鳳龍　
上列當事人間聲請停止執行事件，本院裁定如下：
    主  文
聲請人以新臺幣陸拾參萬元或同額之無記名可轉讓定期存單供擔
保後，本院一一○年度司執字第八九四二四號給付借款強制執行
事件所為之強制執行程序，於本院一一○年度審訴字第一○九四
號債務人異議之訴事件（含其後改分之訴訟案件）調解或和解成
立、判決確定或撤回起訴前，應暫予停止。
    理  由
一、聲請意旨略以：相對人以臺灣臺南地方法院（下稱臺南地院
    ）91年7 月6 日核發之90年度鵬執正字第1532號債權憑證（
    系爭債權憑證）為執行名義（系爭債權憑證之執行名義為臺
    南地院89年度票字第5123號本票裁定，下稱系爭本票），向
    本院聲請對聲請人朱文琦所有坐落高雄三民區大順段399 -1
    、400 地號土地及其上同段3849、3984建號建物（門牌號碼
    高雄市○○區○○○路00號7 樓，上揭土地及建物詳細權利
    範圍如附表所示，下合稱系爭不動產），以及聲請人高雅蘭
    、朱鑫華對第三人京城商業銀行裕農分行（下稱京城銀行裕
    農分行）、台北富邦商業銀行股份有限公司嘉義分行等之存
    款債權為強制執行，經本院以110 年度司執字第89424 號給
    付借款執行事件受理（下稱系爭執行事件），本院已查封系
    爭不動產，另囑託臺南地院及臺灣嘉義地方法院執行高雅蘭
    、朱鑫華於轄區內之財產在案。惟系爭本票之本金債權已罹
    於票據法第22條第1 項規定之3 年時效而消滅，利息債權亦
    一併歸於消滅，相對人自不得再執系爭本票及所換發之債權
    憑證，對聲請人所有財產為強制執行，聲請人為此已向本院
    提起債務人異議之訴（案號：本院110 年度審訴字第1094號
    ），然系爭執行事件查封之系爭不動產及扣押之系爭存款債
    權一旦執行，勢難回復原狀。為此，聲請人願以現金或可轉
    讓定期存單供擔保，請准裁定於前揭債務人異議之訴判決確
    定前停止系爭執行事件之執行程序等語。
二、按有回復原狀之聲請，或提起再審或異議之訴，或對於和解
    為繼續審判之請求，或提起宣告調解無效之訴、撤銷調解之
    訴，或對於許可強制執行之裁定提起抗告時，法院因必要情
    形或依聲請定相當並確實之擔保，得為停止強制執行之裁定
    ，強制執行法第18條第2 項定有明文。是於當事人提起異議
    之訴，在該異議之訴確定前，法院如認有必要，得依職權命
    或不命供擔保，或依聲請定相當並確實之擔保，為停止強制
    執行之裁定。有無停止強制執行之必要，應斟酌該異議之訴
    在法律上是否顯無理由；如不停止執行，將來是否難於回復
    執行前之狀態；倘予停止執行，是否造成濫行訴訟以拖延執
    行，致債權人之權利無法迅速實現等情，以為判斷。倘該異
    議之訴實體上有無理由，尚待法院調查審認，則非於裁定停
    止強制執行時所應審究（最高法院105 年度台抗字第87 9號
    裁定意旨參照）。復按法院依強制執行法第18條第2 項規定
    ，因必要情形或依聲請「定相當並確實之擔保」，為停止強
    制執行之裁定者，該擔保金額之多寡應如何認為相當，固屬
    法院職權裁量之範圍。惟此項擔保係備供強制執行債權人因
    停止執行所受損害之賠償，故法院定擔保金額時，自應斟酌
    該債權人因停止執行可能遭受之損害，以為衡量之標準，始
    符合該條項所稱「定相當並確實之擔保」之規定（最高法院
    108 年度台抗字第192 號裁定意旨參照）。
三、經查：
  ㈠相對人以系爭債權憑證為執行名義，向本院聲請對朱文琦所
    有系爭不動產以及高雅蘭、朱鑫華對京城銀行裕農分行、台
    北富邦商業銀行股份有限公司嘉義分行等存款債權之財產為
    強制執行，經本院以系爭執行事件受理後，本院已查封附表
    所示之系爭不動產，另囑託臺南地院、嘉義地院執行高雅蘭
    、朱鑫華於該院管轄區域內之財產，臺南地院業以110 年9
    月28日南院武110 司執助方字第1966號執行命令禁止債務人
    朱鑫華、高亞蘭在新臺幣（下同）275 萬7,253 元及自民國
    89年7 月31日起至110 年7 月19日止，按週年利率20％計算
    之利息，及自110 年7 月20日起至清償日止，按週年利率16
    ％計算之利息，暨第三人依法收取之手續費範圍內，收取對
    京城銀行裕農分行之存款債權或其他處分，且亦不得對債務
    人清償，嗣經京城銀行裕農分行於110 年9 月20日陳報債務
    人高雅蘭、朱鑫華存款債權分別為449 萬8,274 元、8 萬9,
    813 元，系爭不動產及前述存款債權之執行程序均尚未終結
    等情，此經本院調閱系爭執行事件卷宗審閱屬實，並將上揭
    執行命令附於卷內。聲請人以系爭債權憑證之執行名義即系
    爭本票已罹於時效，相對人不得再執系爭本票及換發之債權
    憑證對聲請人所有財產執行為由，對相對人提起債務人異議
    之訴，訴請撤銷系爭執行事件所為之強制執行程序，經本院
    以110 年度審訴字第1094號債務人異議之訴事件受理在案等
    情，亦經本院調閱各該案卷核閱屬實。本院審酌聲請人提起
    之債務人異議之訴，形式上尚無訴不合法、當事人不適格、
    法律上顯無理由之情形，是系爭執行事件如繼續進行，倘聲
    請人所提債務人異議之訴勝訴，日後確有難以回復執行前狀
    態之虞，而非無停止執行之必要，則聲請人聲請於該債務人
    異議之訴事件終結前，停止系爭執行事件中關於系爭不動產
    部分之執行程序，核與強制執行法第18條第2 項之要件相符
    ，應予准許。
  ㈡相對人於系爭執行程序主張之本金為275 萬7,253 元，有爭
    執行事件卷宗內附民事強制執行聲請狀可憑，而系爭執行事
    件查封之系爭不動產價值總額為307 萬1,674 元（計算式：
    公告房屋課稅現值1,266,200元＋土地課稅現值946,368元＋
    土地課稅現值859,106 元＝3,071,674 元），有聲請人109
    年度稅務電子匣門財產所得調件明細表附卷可稽，已高於相
    對人之本案執行債權額，可見相對人因停止執行所受之損害
    ，應為其債權未能即時受償之利息損害。茲審酌聲請人所提
    債務人異議之訴之訴訟標的金額已逾150 萬元，屬得上訴第
    三審之事件，本院審酌各級法院辦案期限實施要點之規定，
    民事通常第一審審判案件之期限為1 年4 月、第二審為2 年
    、第三審為1 年，並審酌該案甫繫屬於本院一審，加計裁判
    送達、上訴、分案等期間，推估本案訴訟停止執行之期間為
    4 年6 月，因此相對人延遲4 年6 月受償275 萬7,253 元，
    並依法定遲延利息即週年利率5 ％計算可能受有之遲延利息
    損害，約為62萬382 元【計算式：2,757,253 元×5 ％×4
    年6 月＝620,382 元（元以下四捨五入）】，爰酌定本件供
    擔保金額為63萬元。
四、依強制執行法第18條第2 項，裁定如主文。
中    華    民    國   110    年    10    月    20    日
                  民事第三庭  法  官  林家伃
以上正本係照原本作成。
如不服本裁定應於送達後10日內向本院提出抗告狀，並繳納裁判
費新台幣1,000元。
中    華    民    國   110    年    10    月    20    日
                              書記官  陳郁惠
 附表
┌────────────────────────────────────┐
│土地                                                                    │
├─┬─────────────────────┬─┬────┬─────┤
│編│  土          地          坐           落 │地│面積    │權利範圍  │
│號├───┬────┬───┬──┬─────┤  ├────┤          │
│  │縣  市│鄉鎮市區│  段  │小段│地     號 │目│平方公尺│          │
├─┼───┼────┼───┼──┼─────┼─┼────┼─────┤
│1 │高雄市│三民區  │大順  │    │339-1     │  │1921.46 │10000分之 │
│  │      │        │      │    │          │  │        │88        │
├─┼───┼────┼───┼──┼─────┼─┼────┼─────┤
│2 │高雄市│三民區  │大順  │    │400       │  │1216.61 │10000分之 │
│  │      │        │      │    │          │  │        │88        │
└─┴───┴────┴───┴──┴─────┴─┴────┴─────┘
　
┌───────────────────────────────────────────┐
│建物                                                                                  │
├──┬───┬───────┬────┬─────────────────┬─────┤
│    │      │基  地  坐  落│建築式樣│建物面積（平方公尺）              │權利範圍  │
│編號│建號  │--------------│主要建築├─────────┬───────┤          │
│    │      │建  物  門  牌│材料及房│樓層面積          │附屬建物主要建│          │
│    │      │              │屋層數  │合計              │築材料及用途  │          │
├──┼───┼───────┼────┼─────────┼───────┼─────┤
│1   │3849  │高雄市三民區大│15層樓鋼│7樓層：119.85     │陽台：13.04   │全部      │
│    │      │順段400地號   │筋混凝土│合 計：119.85     │雨遮：5.11    │          │
│    │      │------------- │造      │                  │              │          │
│    │      │高雄市三民區  │        │                  │              │          │
│    │      │大順二路50號7 │        │                  │              │          │
│    │      │樓            │        │                  │              │          │
├──┼───┼───────┼────┼─────────┼───────┼─────┤
│2   │3984  │高雄市三民區大│        │同上建物共同使用部│              │10000分之 │
│    │      │順段400地號   │        │分：10534.89      │              │87        │
│    │      │------------- │        │合計：10534.89    │              │          │
│    │      │同上建物共同使│        │                  │              │          │
│    │      │用部分        │        │                  │              │          │
│    │      │              │        │                  │              │          │
└──┴───┴───────┴────┴─────────┴───────┴─────┘